---
title: "Logística"
author: "Cléber Figueiredo"
date: "26/11/2024"
output: html_document
---

```{r setup, include=FALSE}
knitr::opts_chunk$set(echo = TRUE)
```

## Churn

A ideia é se concentrar no churn voluntário, que ocorre devido a fatores do relacionamento empresa-cliente. Já que são variáveis controláveis pelas empresas.

Identificar as causas do churn pode ajudar os gestores a tomar melhores decisões alinhadas com as estratégias para que depois o marketing trabalhe para reter o cliente ou mesmo atrair os novos.

```{r, include = FALSE}
library(readxl)
library(ggplot2)
library(gridExtra)
library(caret)     # Instalar 
library(knitr)
library(MLmetrics) # Instalar
library(classifierplots)

dados1 <- read_excel("churn.xlsx",sheet = "churn-treino")

# Eliminando a coluna CustomerID
dados1 <- dados1[,-1]
```

### Etapa descritiva

```{r descritiva, echo = FALSE}

tabela1 <- table(dados1$Churn,dados1$`One year`)
Cruzamento1 <- data.frame(tabela1)
colnames(Cruzamento1)<-c("Churn", "One year","Freq")

tabela2 <- table(dados1$Churn,dados1$gender)
Cruzamento2 <- data.frame(tabela2)
colnames(Cruzamento2)<-c("Churn", "Gender","Freq")


# Gráficos de colunas empilhadas 100%
graf1 <- ggplot(Cruzamento1, 
                aes(fill=Churn, y=Freq, x=`One year`)) + 
    geom_bar(position="fill", stat="identity") +
    theme_bw()

graf2 <- ggplot(Cruzamento2, 
                aes(fill=Churn, y=Freq, x=Gender)) + 
    geom_bar(position="fill", stat="identity") +
    theme_bw()

grid.arrange(graf1, graf2, nrow = 1)

```

O gráfico de colunas empilhadas mostra que a variável "contrato anual" é uma variável que diferencia os consumidores retidos e perdidos, enquanto que a variável sexo não parece discriminar os dois grupos.

### O Modelo Logístico

```{r modelagem, echo = FALSE}

modelo1=glm(data=dados1, Churn~., family = binomial())
resumo1 = summary(modelo1) 
kable(round(resumo1$coefficients ,2), caption = "Modelo logístico preliminar")

```

A equação logística se escreve da seguinte maneira

$$ log(sucesso/fracasso) = -4.39 -0.05* Gender -0.29*Dependents ...$$

em que o log utilizado é o logaritmo natural e o quociente $sucesso/fracasso$ indica o quociente da probabilidade de sucesso **p** pela probabilidade de fracasso **1-p**.

Os coeficientes negativos mostram que a probabilidade de churn diminui na ocorrência da variável dummy. Exemplo: ter dependentes diminui a probabilidade de churn.

Coeficientes positivos indicam que a probabilidade de churn irá aumentar.

A chance de churn, em média, dado que o cliente tem dependentes é dada pela expressão $exp(-0.29) = 0.75 = 75%$.

O valor de comparação será sempre o valor 1. Nesse caso, ter dependentes diminui a chance de churn em 25%, em média.

Outro exemplo, para os contratos de 1 ano $exp(1.37) = 3.94$ que subtraindo 1, leva a **294%**. Os contratos anuais aumentam a chance de churn em 294%, em média, quando comparados com os contratos bienais (referência).

Essas análises supõem que as outras variáveis são constantes (ceteris paribus).

### Como criar amostra de treino/aprendizado e teste

```{r , include = FALSE}

dados2 <- read_excel("churn.xlsx",sheet = "churn-teste")

# Eliminando a coluna CustomerID
dados2 <- dados2[,-1]

# Agrupando as duas bases
dados <- rbind(dados1,dados2) 

```

```{r particao, echo = FALSE}

# Configurar uma semente para gerar resultados reproduzíveis
set.seed(123)

# Criando o sorteio da partição de acordo com uma proporção específica
flag=createDataPartition(dados$Churn, p= 0.67, list = F)

# 0.67 é mais ou menos 2/3 dos dados para a amostra de treino

train=dados[flag,]
kable(round(table(train$Churn) ,2), caption = "Quantidade de churns na amostra de treino")

test=dados[-flag,]; dim(test)
kable(round(table(test$Churn) ,2), caption = "Quantidade de churns na amostra de teste")

```

### Treinando o modelo

```{r treino, echo = FALSE}

modelo2=glm(data=train, Churn~., family = binomial())
resumo2 = summary(modelo2) 
kable(round(resumo2$coefficients ,2), caption = "Modelo logístico com a amostra de treino")
```

A tabela acima mostra outra modelagem para o problema com a partição (treino/teste), sendo realizada dentro da linguagem R. Isso explica porque esses coeficientes são diferentes dos coeficientes da primeira modelagem preliminar.

```{r, echo = FALSE}
modelo_otimo=step(modelo2, trace = 0) 
resumo3=summary(modelo_otimo)
kable(round(resumo3$coefficients ,2), caption = "Modelo logístico ótimo")
```

O modelo ótimo é o modelo sem as variáveis que não possuem relevância estatística. Sobraram apenas aquelas que realmente importam pro cálculo da probabilidade de churn.

### Testando o modelo

```{r teste, echo = FALSE}

test$pchurn = predict(modelo_otimo, newdata = test, type='response')
pcorte =0.5 
test$classificacao = ifelse(test$pchurn > pcorte, 1 , 0)


kable(ConfusionMatrix(y_pred = test$classificacao, 
                y_true = test$Churn),
      caption = "Matriz de confusão - Observados vs previstos")

a = Accuracy(y_pred=test$classificacao, y_true=test$Churn)
cat("A acurácia do modelo é de:",round(a,2)*100,"%.","\n")

b = Recall(y_pred=test$classificacao, y_true=test$Churn, positive = 1)
cat("A sensibilidade do modelo é de:",round(b,2)*100,"%.","\n")

c = Precision(y_pred=test$classificacao, y_true=test$Churn, positive = 1)
cat("A precisão do modelo é de:",round(c,2)*100,"%.","\n")
```


```{r, echo = FALSE, message = FALSE, warning=FALSE}

roc_plot(test$Churn, test$pchurn)

```

Como a discriminação é 82.4% (realista), o modelo testado tem uma excelente discriminação dos clientes que cancelaram o contrato (churn) e dos que não cancelaram (retidos).
A discriminação do modelo é algum valor entre 80.7% e 84% com 95% de confiança.