---
title: "correcao"
author: "Alex"
date: "2024-09-05"
output: html_document
---

```{r setup, include=FALSE}
knitr::opts_chunk$set(echo = TRUE)
```

## Correção - Lista 01
a. Gere um subconjunto da base apenas com as variáveis Week, Period, Average Time on Site e Profit.

```{r, echo = FALSE, message=FALSE, warning=FALSE}
library(readxl)
dados = read_excel("Lista_de_exercicios_1.xlsx")

library(tidyverse)
dados1 = dados %>%
  select(`Week (2008-2009)`, Period, `Avg. Time on Site (secs.)`, Profit)

library(knitr)
kable(head(dados1))
```

b. Renomeie as variaveis para Semana, Período, Tempo_no_site e Lucro

```{r}
dados2 = dados1 %>% 
  rename(
        Semana = `Week (2008-2009)`,
        Periodo = Period,
        Tempo_no_site = `Avg. Time on Site (secs.)`,
        Lucro = Profit)
kable(head(dados2))
```

c. Mude a classe da variavel periodo de "character" para "factor". A ordem dos fatores deve ser Shakedown, Analysis 1, Promotion e Analysis 2.

```{r}
# Qual o problema que será resolvido?
# Trocar a ordem alfabetica para ordem natural da escala

table(dados1$Period)

dados2$Periodo = factor(dados2$Periodo, levels = c(
  "Shakedown",
  "Analysis 1",
  "Promotion",
  "Analysis 2"
))

table(dados2$Periodo)
```

d. Construa um diagrama de dispersão entre o tempo médio no site e o lucro. Use anotações, temas e coloração  com base no período.

```{r, echo = FALSE, message=FALSE, warning=FALSE}
library(ggthemes)

ggplot(dados2, aes(x = Tempo_no_site , 
                   y = Lucro , 
                   color = Periodo)) +
  geom_point() +
  labs(title = "Tempo no site versus Lucro",
       subtitle = "Web Analytics - Quality Alloys",
       y = "Lucro",
       x = "Tempo no site",
       color = "") +
  theme_economist()

```

e. Construa um box plot para a variavel periodo lucro por periodo. Os graficos precisam apresentar sombreamento.

```{r}
ggplot(dados2, aes(x = Periodo,
                   y = Lucro,
                   fill = Periodo)) +
  geom_boxplot() +
  labs(title =  "Lucro por periodo",
       subtitle = "Web nalytics - Quality Alloys",
       y = "Lucro",
       x = "",
       fill = "") + 
  guides(fill = "none") +
  scale_fill_brewer(palette = "Blues") + 
  theme_economist()
```




