---
title: "Aula12-11"
author: "Alex"
date: "2024-11-12"
output: html_document
---

```{r setup, include=FALSE}
knitr::opts_chunk$set(echo = TRUE)
```

## Análise de séries temporais 

Foi realizada uma busca pelo termo "protetor solar" no Google Trends.

```{r, echo = FALSE, warning=FALSE, message=FALSE}

library(readxl)
dados = read_excel("protetor_solar.xlsx")

protetor = ts(dados$Buscas, start = c(2019, 1), frequency = 12) 
protetor 

plot(protetor,
     main = "Buscas por termo protetor solar",
     xlab = "")
  
```

Os dados já foram importados e a série aparece no gráfico com a sazonalidade bem definida e a tendência de buscas aparenta ser crescente. 

O próximo passo é identificar as componentes da série.

```{r echo = FALSE, message = FALSE, warning = FALSE}

########## COMPONENTES DA SÉRIE ###########
decomp <- decompose(protetor, type = "multiplicative")

plot(decomp)
options(digits = 2)

decomp$figure
sum(decomp$figure)

plot(decomp$figure,
     type = 'b',
     xlab = 'Mês',
     ylab = 'Índice de sazonalidade',
     col = 'blue')

```

O gráfico da decomposição mostra as componentes de tendência (obtida via a técnica de médias móveis), a sazonalidade e a componente aleatória.

A soma dos índices de sazonalidade precisa ser igual a quantidade de observações que forma um período. Aqui, a soma precisa ser igual a 12 (sum(decomp$figure)).

O gráfico do índice de sazonalidade mostra quando as buscas estão acima ou abaixo da média. A referência é o valor 1. Acima de 1, teremos buscas acima da média dos últimos 12 meses e abaixo de 1, teremos buscas abaixo da média dos últimos 12 meses.

```{r echo = FALSE, message = FALSE, warning = FALSE}

########### MODELAGEM ###############
library(forecast)
model <- auto.arima(protetor)

# summary(model)

f <- forecast(model, h = 19)
library(ggplot2)
autoplot(f, xlim=c(2022,2025))

library(knitr)
options(digits = 4)
kable(f, caption = "Valores previstos")


```

O primeiro passo para a modelagem é aprender como os dados se comportaram no passado com a função auto.arima (ARIMA = autoregressive integrated moving average).

As previsões apresentam três cenários: o realista (Point Forecast), o pessimista (Lo 80 e o Lo 95) e o otmista (Hi 80 e o Hi 95).

Para os cenários pessimistas e otimistas são apresentadas duas abordagens: uma com 80% de confiança e outra com 95% de confiança.



