---
title: "Aula28"
author: "Cléber Figueiredo"
date: "2024-11-07"
output: html_document
---

```{r setup, include=FALSE}
knitr::opts_chunk$set(echo = TRUE)
```

## Exercício 2 - Emissão de moeda no Paraguai

Você recebeu uma base monetária com o valor do papel-moeda emitido em milhões de guaranis e o valor dos depósitos que foram realizados no Banco Central do Brasil, Paraguai e Argentina. O problema aqui é estudar se a emissão de papel-moeda está gerando um aumento nos depósitos dos Bancos Centrais.

Responda as perguntas apenas considerando os dados do Paraguai.

a) Calcule a correlação para o problema e descreva a relação entre papel-moeda emitido e depósitos no Banco Central do Paraguai  através de um gráfico.

```{r, echo = FALSE, warning=FALSE, message=FALSE}

library(readxl)
library(ggplot2)
library(ggthemes)
dados = read_excel("Aula 07 - regressão simples.xlsx",
                   sheet = "Paraguai")

x = dados$Emissão
y = dados$Depósitos

round(cor(x,y),2)

ggplot(dados, aes(x = Emissão, y = Depósitos)) +
  geom_point() +
  geom_smooth(method = "lm") +
  labs(title = "Relação entre emissão e depósitos") +
  theme_economist()

```


O gráfico mostra que a relação entre o papel-moeda emitido e os depósitos é linear. À medida que a emissão de moeda aumenta, os depósitos também aumentam.

A correlação igual a 0,90 indica que o efeito da emissão de moeda sobre os depósitos é forte.

b) Teste se há relação linear (apenas). Só transcreva a tabela com os resultados dos testes para os coeficientes de regressão e analise-a.
c) Interprete os coeficientes de regressão, descrevendo os intervalos de variação dos coeficientes. 

```{r, echo = FALSE}
library(knitr)
options(digits = 3)
modelo = lm(y ~ x)
resumo = summary(modelo)
kable(resumo$coefficients)

```

O valor-p maior do que 5%, na última coluna, referente ao intercepto indica que a equação de regressão é do tipo y = b*x .

As hipóteses são:

Ho (hipótese nula): a reta passa pela origem e a equação fica y = b*x

Ha (hipótese alternativa): a reta não passa pela origem e equação
fica  y = a + b*x

Nesse cenário, é preciso refazer a regressão, inserindo -1 dentro do modelo. 

```{r, echo = FALSE}
library(knitr)
options(digits = 3)
modelo = lm(y ~ x - 1 )
resumo = summary(modelo)
kable(resumo$coefficients)

```

A equação estimada é Depósitos = 0,57 * Emissão.

```{r, echo = FALSE}
kable(round(confint(modelo, level = 0.95),3))
```

O coeficiente angular igual a 0.57 indica o acréscimo médio dado aos depósitos quando a emissão de papel moeda aumenta em uma unidade, que
pode ser qualquer valor no intervalo 0.55 e 0.58 com 95% de confiança.



