---
title: "exercicios"
author: "Alex"
date: "2024-09-03"
output: html_document
---

```{r setup, include=FALSE}
knitr::opts_chunk$set(echo = TRUE)
```
 
```{r}
library(tidyverse)
library(readxl)
library(ggplot2)

dados <- read_excel("Lista_de_exercicios_1.xlsx")
```

# Exercicios

#### A.	Gere um subconjunto da base apenas com as variáveis Week, Period, Average Time on Site e Profit

```{r}

dados_sub <- dados %>% select(`Week (2008-2009)`, `Period`, `Avg. Time on Site (secs.)`, `Profit`)

```

#### B.	Renomeie as variáveis para Semana, Período, Tempo_no_site e Lucro

```{r}

dados_sub <- dados_sub %>% rename(Semana = `Week (2008-2009)`, Período = `Period`, Tempo_no_site = `Avg. Time on Site (secs.)`, Lucro = `Profit`)

```

#### C.	Mude a classe da variável Período de “character” para “factor”. A ordem dos fatores deve ser Shakedown, Analysis 1, Promotion e Analysis 2.

```{r}

dados_sub$Período <- factor(dados_sub$Período, levels = c("Shakedown", "Analysis 1", "Promotion", "Analysis 2"))

```


##### D.	Construa um diagrama de dispersão entre o tempo médio no site e o lucro. Use anotações, temas e coloração com base no período.

```{r}

ggplot(dados_sub, aes(x = Tempo_no_site, y = Lucro, color = Período)) +
  geom_point(size = 3, alpha = 0.7) +  
  geom_text(aes(label = Semana), hjust = 0.5, vjust = -0.5, size = 3, color = "black") +
  scale_color_brewer(palette = "Set2") + 
  labs(
    title = "Relação entre Tempo no Site e Lucro",
    subtitle = "Dados de diferentes períodos",
    x = "Tempo no Site (minutos)",
    y = "Lucro (em R$)",
    color = "Período"
  ) +
  theme_minimal(base_size = 15) + 
  theme(
    panel.grid.major = element_line(color = "grey80", size = 0.5),  
    panel.grid.minor = element_blank(),  
    legend.position = "bottom",  
    legend.title = element_text(size = 12),  
    legend.text = element_text(size = 10),  
    plot.title = element_text(face = "bold"),  
    plot.subtitle = element_text(size = 12, face = "italic", margin = margin(b = 10))
  )

```

#### E.	Construa um box plot para a variável período lucro por período. Os gráficos precisam apresentar sombreamento.

```{r}
ggplot(dados_sub, aes(x = Período, y = Lucro, fill = Período)) +
  geom_boxplot(alpha = 0.7) +
  labs(
    title = "Distribuição do Lucro por Período",
    x = "Período",
    y = "Lucro (em R$)",
    fill = "Período"
  ) +
  theme_minimal(base_size = 15) + 
  theme(
    panel.grid.major = element_line(color = "grey80", size = 0.5),  
    panel.grid.minor = element_blank(),  
    legend.position = "none",  
    plot.title = element_text(face = "bold")
  )
```

#### F. Apresente um painel de controle que utilize a ferramenta de varredura sobre o diagrama de dispersão. Use o mesmo frame que foi utilizado no exemplo da aula. Um deles deve apresentar o diagrama de dispersão, outro o boxplot e à direita o fragmento da tabela com as variáveis Semana, Período, Tempo_no_site e Lucro. 

```{r}
#### F. Apresente um painel de controle que utilize a ferramenta de varredura sobre o diagrama de dispersão. Use o mesmo frame que foi utilizado no exemplo da aula. Um deles deve apresentar o diagrama de dispersão, outro o boxplot e à direita o fragmento da tabela com as variáveis Semana, Período, Tempo_no_site e Lucro.


```






 
 

 