---
title: "Análise Exploratória dos Dados de Tecnologia"
output: 
  flexdashboard::flex_dashboard:
    orientation: columns
    social: menu
    source_code: embed
runtime: shiny
---

```{r}
library(ggplot2)
library(readxl)
library(dplyr)
library(shiny)

dados <- read_xlsx("Atividade1_TI4A-1.xlsx")
dados <- rename(dados, idade = Q1, freqCell = Q7)
legendas <- read_excel("Legenda_Tecnologia.xlsx")

dados <- na.omit(dados)
```

```{r}
selectedData <- reactive({
  data <- brushedPoints(dados, input$plot_brush)
  if (nrow(data) == 0) {
    data <- dados  
  }
  data
})
```

Dashboard
=======================================================================

<h3><strong>Introdução</strong></h3>

Neste relatório, vamos analisar uma base de dados chamada <strong>Tecnologia.xlsx</strong>. Este relatório busca apresentar e analisar os dados obtidos a partir de um questionário sobre o uso de tecnologia por parte dos participantes. O objetivo é entender como a tecnologia está integrada ao dia a dia, quanto os participantes investem nela e o nível de dependência tecnológica que possuem. 

A base de dados contém respostas de diversos participantes sobre seus hábitos de consumo, uso e dependência de tecnologia, cobrindo desde o número de aparelhos usados diariamente até quanto os participantes gastam em serviços tecnológicos mensalmente.

Abaixo, apresentamos uma tabela que contém a descrição de cada variável da base de dados.

<h3><strong>Legenda das Variáveis</strong></h3>

A tabela abaixo apresenta as legendas e explicações sobre cada variável da base de dados:

```{r, echo=FALSE}
library(knitr)
# kable(dados)
kable(legendas)
```

<h3><strong>Descrição da Base de Dados</strong></h3>

A base de dados foi coletada por meio de um questionário estruturado, aplicado a um grupo de indivíduos que relataram seus hábitos de uso e gastos relacionados à tecnologia. O questionário cobre diversos aspectos, incluindo:

Perfil de Uso: Perguntas sobre quantos dispositivos eletrônicos os participantes utilizam diariamente e quanto tempo passam utilizando-os.
Investimento em Tecnologia: Perguntas sobre quanto os participantes investem anualmente em tecnologia e quanto gastam mensalmente em serviços como jogos, filmes, compras online e assinaturas.
Frequência de Uso: Várias perguntas sobre a frequência com que os participantes usam diferentes tipos de dispositivos, como celular, tablet, notebook, consoles e outros, bem como a frequência de uso de aplicativos de jogos, compras e redes sociais.
Dependência Tecnológica: Uma escala de 1 a 100 que mede o quão dependente cada participante se considera em relação à tecnologia.
Essa base de dados permite uma análise rica sobre como a tecnologia está presente na vida cotidiana das pessoas, bem como suas preferências e hábitos de consumo. O objetivo principal é construir uma narrativa com base nesses dados para entender o papel da tecnologia nas decisões de consumo e uso diário dos indivíduos.

<strong>A seguir, apresentamos os gráficos que desenvolvemos para análises: </strong>

Column {data-height=800, data-width=300}
-----------------------------------------------------------------------

<h3><strong>Distribuição de Idade dos Participantes</strong></h3>

```{r, echo=FALSE}
renderPlot({
  ggplot(selectedData(), aes(x = idade, fill = factor(Q3))) + 
    geom_bar() + 
    labs(title = "Uso de Eletrônicos em Relação à Idade dos Participantes", 
         x = "Idade (Q1)", 
         y = "Número de Participantes",
         fill = "Horas de Uso (Q3)") +
    theme_minimal() +
    theme(
      axis.title.y = element_text(size = 10),
      axis.title.x = element_text(size = 10),
      plot.title = element_text(size = 14, face = "bold")
    )
})
```

Column {data-height=800, data-width=5}
-----------------------------------------------------------------------

Column {data-height=800, data-width=300}
-----------------------------------------------------------------------
<h3><strong>Frequência de Uso de Celular por Idade</strong></h3>

```{r}
dados$freqCell <- factor(dados$freqCell, levels = c("Quase nada", "As Vezes", "Com uma certa frequência", "Toda hora"))

renderPlot({
  ggplot(data = dados, aes(x = idade, y = freqCell, color = idade)) + 
    geom_jitter(size = 3, alpha = 0.7) + 
    labs(
      title = "Frequência de uso de celular por idade",
      x = "Idade",
      y = "Frequência de uso de celular"
    ) +
    theme_minimal() +
    theme(
      axis.title.y = element_text(size = 8),
      axis.title.x = element_text(size = 10),
      plot.title = element_text(size = 14, face = "bold")
    )
}, outputArgs = list(brush = brushOpts(id = "plot_brush")))
```

<h3><strong>Frequência de Uso de Apps de Jogos</strong></h3>

```{r}
dados$Q14 <- factor(dados$Q14, levels = c("Sempre", "Frequentemente", "As vezes", "Quase Nunca", "Nunca"))

renderPlot({
  ggplot(selectedData(), aes(x = Q13, y = Q14, fill = Q14)) +
    geom_boxplot(alpha = 0.7, color = "#007bff") +
    labs(
      title = "Frequência de Uso de Apps de Jogos", 
      x = "Escala de 1 a 10",
      y = "Frequência de Uso",
      fill = NULL 
    ) +
    scale_fill_manual(values = c("Sempre" = "#007bff", 
                                 "Frequentemente" = "#00bfae", 
                                 "Quase Nunca" = "#d9534f", 
                                 "As vezes" = "#ff6f61", 
                                 "Nunca" = "#999999")) +
    theme_minimal(base_size = 15) + 
    theme(
      panel.grid.major = element_line(color = "grey80", size = 0.5),  
      panel.grid.minor = element_blank(),  
      plot.title = element_text(face = "bold", size = 14),        
      axis.title.x = element_text(size = 10),
      axis.title.y = element_text(size = 10),
      legend.title = element_blank(),
      legend.position = "right"
    )
})
```


Análises dos Gráficos
=======================================================================

<h3><strong>Análises dos Gráficos</strong></h3>

<h4><strong>Gráfico 1: Distribuição de Idade dos Participantes</strong></h4>

Análise: Este gráfico de barras mostra a distribuição das idades dos participantes da pesquisa, segmentada pelo tempo que eles passam usando aparelhos eletrônicos diariamente. Podemos observar que a maioria dos participantes se concentra na faixa etária de 18 a 28 anos, com uma queda gradual à medida que a idade aumenta. Além disso, nota-se que a maioria dos participantes em todas as faixas etárias passa mais de 10 horas por dia usando eletrônicos. Esse dado sugere que o uso de tecnologia é predominante em todas as faixas etárias, mas especialmente entre os jovens adultos.

<h4><strong>Gráfico 2: Frequência de Uso de Celular por Idade</strong></h4>

Análise: Este diagrama de dispersão demonstra a relação entre a idade dos participantes e a frequência com que usam o celular. Podemos perceber que a grande maioria dos participantes, independentemente da idade, utiliza o celular com muita frequência, respondendo "Toda hora". A concentração dos pontos na parte superior do gráfico indica que o uso constante do celular é um padrão entre os participantes da pesquisa, com poucas exceções.

<h4><strong>Gráfico 3: Frequência de Uso de Apps de Jogos</strong></h4>

Análise: Este boxplot compara a frequência de uso de aplicativos de jogos com a autoavaliação da dependência de tecnologia (escala de 1 a 10) dos participantes. O gráfico revela que, em geral, participantes que se consideram mais dependentes de tecnologia (pontuação mais alta na escala) tendem a usar aplicativos de jogos com maior frequência. As medianas para as categorias "Sempre" e "Frequentemente" estão em níveis mais altos da escala de dependência, enquanto a categoria "Nunca" apresenta a mediana mais baixa. Isso indica uma possível correlação positiva entre a dependência de tecnologia e a frequência de uso de apps de jogos, embora mais análises sejam necessárias para confirmar essa relação.
