---
title: "web-scraping"
author: "Alex"
date: "2024-09-10"
output: html_document
---

```{r setup, include=FALSE}
knitr::opts_chunk$set(echo = TRUE)
```

# Web Scraping

Para encontrar os nodes, vamos uar o seletor de Gadgets do Google Chrome.

A coleta de dados web,  ou raspagem web, é uma forma de mineração que permite a extração de dados de sites da web convertendo-os em informação estrutura para posterior análise.

### Exemplo 1

```{r, include = FALSE}
library(rvest)
library(tidyverse)

url = "https://impostometro.com.br/home/relacaoprodutos"
tabela = read_html(url) %>% html_table()
roupas = data.frame(tabela[[23]])

roupas = rename(roupas, Tributação = X..Tributação)

```

Vamos fazer um gráfico para representar cada um dos tributos por tipo de roupa.

```{r, echo = FALSE}
# Vamos eliminar o sinal de % para mudarmos a classe
# da colua Tributação de character para número.

roupas$Tributação = gsub("%", "", roupas$Tributação, fixed = TRUE)
roupas$Tributação = gsub(",", ".", roupas$Tributação, fixed = TRUE)
roupas$Tributação = as.numeric(roupas$Tributação)
  
library(ggplot2)

# Gráfico de barras
ggplot(roupas, aes(x = Tributação,
                   y = reorder(Vestuário, Tributação),
                   fill = reorder(Vestuário, Tributação))) +
  geom_col() +
  guides(fill = "none") 

```

### Exemplo 2

Vamos visitar a página da BBC News. 

```{r, echo = FALSE}
url2 = "https://www.bbc.com/"

# Realizar o web scraping da pagina
page = read_html(url2)

# Extrair os titulos da noticias
titles <- page %>%
  html_nodes(c(".zTZri")) %>%
  html_text()

titles = data.frame(Temas = titles)

# Eliminar os temas repetidos
tabela = data.frame(unique(titles$Temas))

# Renomear a coluna
tabela = rename(tabela, Temas = unique.titles.Temas.)

# Mostrar os temas
library(knitr)
kable(tabela)
```










