---
title: "aula17"
author: "Alex"
date: "2024-10-01"
output: html_document
---

```{r setup, include=FALSE}
knitr::opts_chunk$set(echo = TRUE)
```

### Refrigerantes

Um estudo com algumas marcas de refrigerantes gostaria de identificar quais são os fatores que mais agradam o consumidor na hora da compra.

```{r, echo=FALSE}
library(readxl)
dados = read_excel('Refrigerantes.xlsx')
marcas = dados$MARCA
refri = dados[3:9]

# Padronização dos dados
refri = scale(refri)
options(digits=2)
library(knitr)
kable(head(refri))

```

Após a padronização, vamos utilizar um dendrograma para identificar os possiveis clusters.

```{r, echo=FALSE}
distancia = dist(refri)
h = hclust(distancia, method = "complete")
plot(h, ylab = "Distância", labels = marcas)
rect.hclust(h,3)
```

O dendrograma mostra a proxidade entre as observações.
É possivel notar a presença de três clusters e cada um deles tem a predominância de uma das marcas.

Um mapa de calor pode facilitar a analise do dendrograma, quando temos poucas observações.

```{r, echo = FALSE}
heatmap(refri, labRow = marcas)
```

X7 e X3 (sede)

X5 e X2 (saúde)

X6, X4 e X1 (sabor)

No mapa de calor, é possível identificar que o cluster com predominância de Sprite é bem avaliado em relação ao sabor e saúde.

A marca Fanta é bem avaliada em relação à sede e à saúde.

Já a marca Coca é bem avaliada em relação ao sabor.

Para gerar uma coluna com a classificação de cada cluster, vamos utlizar o método das k-médias.

```{r, echo=FALSE}
library(cluster)
set.seed(123)
grupos = kmeans(refri,3)

dados2 = cbind(dados, grupos$cluster)

library(writexl)
# write_xlsx(dados2, "Refri.xlsx")

clusplot(refri, grupos$cluster, color=TRUE, shade=TRUE, labels=2, lines=0, main="Clustering")
```




