---
title: "Aula05"
author: "Alex"
date: "2024-08-20"
output: pdf_document
---

```{r setup, include=FALSE}
knitr::opts_chunk$set(echo = TRUE)
```

## Exercícios

1) Use o comando **select()** para criar um subconjunto dos dados que inclua somente as colunas: escolaridade (educational level), se o respondente tem algum financiamento educacional (educational loan), situação de trabalho (employment status), e aprovação ao Governo (Trump approval). Apresente o objeto. *Dica: consulte o dicionário de variáveis para identificar as variáveis corretas*.

```{r, message = FALSE, include=FALSE}
# setwd("Coloque o path")
library(tidyverse)

# Comentário continua aqui

dados = read_csv("cces_sample.csv")
dados = drop_na(dados)

```

Resposta

```{r}
library(knitr)
ex1 = select(dados, educ, edloan, employ, CC18_308a)
kable(head(ex1), caption = "Solução do exercício 1")
```

2) Use o comando **recode()** para criar uma nova coluna no objeto anterior chamada "trump_approve_disapprove" que recodifica a variável “President Trump's job approval”. Um valor igual a "1" deve significar que o respondente ou "strongly" ou "somewhat" aprova o Governo, e o valor "0" deve significar que o respondente ou "strongly" ou "somewhat" desaprova o Governo Trump. Apresente os resultados do objeto no console.

Resposta

```{r, echo = FALSE}
ex1$trump_approve_disapprove = recode(ex1$CC18_308a, 
                                      `1` = 1,
                                      `2` = 1,
                                      `3` = 0,
                                      `4` = 0
                                                       )
ex2 = ex1
kable(head(ex1), caption = "Solução do exercício 2")
```

3) Use summarise() para criar um sumário dos respondentes que estão empregados em tempo integral e são casados. A tabela deve apresentar a média e a mediana da importância dada a religião.

Resposta

```{r}
ex3 = filter(dados, marstat == 1 & employ == 1)
tabela = summarise(ex3, `media` = mean(pew_religimp), 
                  mediana = median(pew_religimp))
options(digits = 2)
kable(head(tabela), caption = "Solução do exercício 3")
```



