---
title: "Aula 24 - Regressão simples"
author: "Cléber Figueiredo"
date: "2024-10-24"
output: html_document
---

```{r setup, include=FALSE}
knitr::opts_chunk$set(echo = TRUE)
```

## Exercício 1

a) Construa o diagrama de dispersão entre SAC (complaint handling) e confiança (trust).

```{r, echo = FALSE}
library(readxl)
dados = read_excel("Aula 07 - regressão simples.xlsx",
                   sheet = "TV por assinatura")

library(ggplot2)
library(ggthemes)

set.seed(10)

ggplot(dados, aes(x = SAC, y = CONFIANÇA)) +
  geom_jitter() +
  geom_smooth(method = "lm") +
  labs(title = "Relação entre SAC e confiança") +
  theme_economist()

```

O gráfico mostra que quanto maior a nota dada ao SAC, maior a 
confiança do consumidor no serviço de TV por assinatura.

b) Calcule a correlação e analise-a.

```{r, echo = FALSE}
x = dados$SAC
y = dados$CONFIANÇA

cor(x,y)
```

O efeito da nota dada ao SAC sobre a confiança é moderado, já que a correlação é igual a 0,56.

c) Encontre a equação de regressão e interprete a inclinação da reta.

```{r, echo = FALSE}
library(knitr)
modelo = lm(y ~ x)
resumo = summary(modelo)
kable(resumo$coefficients)

```

Na coluna estimate aparecem os valores dos coeficientes linear (1.40) e o angular (0.59).

A equação fica $$ Confiança = 1.40 + 0.59*SAC.$$

O coeficiente angular igual a 0.59 indica quando, em média, aumenta a nota da confiança por unidade de nota dada ao SAC.

```{r, echo = FALSE}

kable(round(confint(modelo, level = 0.95),2))

```

O valor do coeficiente angular 0.59 é uma média. Esse coeficiente pode ser qualquer valor entre 0.47 e 0.70 com 95% de confiança.

d) Estime a confiança de um consumidor que dá nota 2 ao serviço de atendimento ao consumidor.

```{r, echo = FALSE}

# Previsão intervalar no modelo

newdata = data.frame(x = c( 2)) # Insira o valor desejado de x no lugar de xp
previsao = predict(modelo, newdata, interval = "confidence", level= 0.95)

kable(previsao)

```

A previsão apresenta três valores

fit (valor realista): é o valor que bastaria você substituir na equação. É o valor médio.
lwr (lower - pessimista): é a pior confiança estimada para o consumidor que dá nota 2 ao SAC.
upr (upper - otimista): é a melhor confiança estimada para o consumidor que dá nota 2 ao SAC.
