---
title: "Aula 21"
author: "Cléber Figueiredo"
date: "2024-10-15"
output: html_document
---

```{r setup, include=FALSE}
knitr::opts_chunk$set(echo = TRUE)
```

## Emissoras de TV aberta

Desde a estreia da televisão no Brasil – em 1950, com a TV Tupi – várias emissoras passaram pelas telas dos brasileiros. Entre telenovelas, jornais e eventos esportivos, cada uma marcou a memória do audiovisual de alguma forma.

Vamos fazer uma análise do posicionamento das emissoras de acordo com a percepção dos alunos da turma TI4A.

```{r, include = FALSE}
library(readxl)
library(factoextra)

dados = read_xlsx("TV_aberta.xlsx", sheet = "Tabela")
dados = data.frame(dados, row.names = 1)

```

O primeiro mapa irá indicar o percentual de explicação e a proximidade das emissoras no plano bidimensional.

```{r}
res.pca <- prcomp(dados)

fviz_pca_ind(res.pca,
             col.ind = "cos2", 
             gradient.cols = c("#00AFBB", "#E7B800", "#FC4E07"),
             repel = TRUE
)

```

A porcentagem de explicação é 38.4% + 51.5% = 89.9%. Que é um elevado grau de explicação.

```{r, echo = FALSE}

fviz_pca_biplot(res.pca, repel = TRUE,
                col.var = "#2E9FDF", # Cor das variáveis
                col.ind = "#696969"   # Cor dos indivíduos
)

```

Record: lembrada pelo jornalismo sensacionalista.
SBT: carisma do apresentador dos programas de auditórios, novelas e distribuição.

Globo: ficou em segundo lugar em relação às novelas, distribuição e carisma.

Band: percebida pelo apelo esportivo.

O atributo que mais diferenccia as emissoras é o atributo esportes e o que o menos diferencia as emissoras é o sensacionalismo do jornalismo.
Essa análise está relacionada ao desvio padrão das notas que é menor para o atributo sensacionalismo e maior para o atributo esportes.


















