
---
title: "Aula07"
author: "Cléber Figueiredo"
date: "2024-08-27"
output: html_document
---

```{r setup, include=FALSE}
knitr::opts_chunk$set(echo = TRUE)
```

## GGPLOT2

Junto com muitas ferramentas de data wrangling, o pacote tidyverse também inclui um pacote extremamente poderoso de funções para visualização de dados, que é chamado de ggplot2.

```{r, include=FALSE}
library(tidyverse)

dados <- read_delim( "https://www.stat.ubc.ca/~jenny/notOcto/STAT545A/examples/gapminder/data/gapminderDataFiveYear.txt", delim = "\t")

dados_2007 = filter(dados, year == 2007) 

```


### O gráfico de barras

```{r, echo = FALSE}

library(ggthemes)

ggplot(dados_2007, aes(x = continent, fill = continent)) +
  geom_bar() +
  guides(fill="none") +
  labs(title = "Países por continente",
       subtitle = "Dados de 2007 - GapMinder",
       y = "Quantidade de países",
       x = "") +
  scale_fill_brewer(palette = "Blues") +
  theme_economist()

```

### O boxplot

```{r}

ggplot(dados_2007, aes(x= continent, y = lifeExp, fill = continent)) +
  geom_boxplot() +
  guides(fill="none") +
  labs(title = "Expectativa de vida por continente",
       subtitle = "Dados de 2007 - GapMinder",
       y = "Expectativa de vida em anos",
       x = "") +
  scale_fill_brewer(palette = "Blues") +
  theme_economist() 
  

```

### O diagrama de dispersão

Dicionário

gdpPercap = PIB per capita (será utilizada no eixo x)

lifeExp = Expectativa de vida (será utilizada no eixo y)

```{r}
ggplot(dados_2007, aes(x = gdpPercap , y = lifeExp , color = continent )) +
  geom_point() +
  labs(title = "Expectativa de vida por PIB",
       subtitle = "Dados de 2007 - GapMinder",
       y = "Expectativa de vida em anos",
       x = "PIB per capita",
       color = "Continente") +
  theme_economist() +
  theme(legend.position = "right") 

```

Para os gráficos ficarem juntos, podemos usar uma grade com o pacote gridExtra.

```{r}
library(gridExtra)

objeto1 = ggplot(dados_2007, 
                 aes(x = gdpPercap , y = lifeExp , color = continent )) +
  geom_point() +
  labs(title = "Expectativa de vida por PIB",
       subtitle = "Dados de 2007 - GapMinder",
       y = "Expectativa de vida em anos",
       x = "PIB per capita",
       color = "Continente") +
  theme_economist() +
  theme(legend.position = "right") 

objeto2 = ggplot(dados_2007, aes(x= continent, y = lifeExp, fill = continent)) +
  geom_boxplot() +
  guides(fill="none") +
  labs(title = "Expectativa de vida por continente",
       subtitle = "Dados de 2007 - GapMinder",
       y = "Expectativa de vida em anos",
       x = "") +
  scale_fill_brewer(palette = "Blues") +
  theme_economist()

# ncol é a quantidade de colunas
grid.arrange(objeto1, objeto2, ncol = 1)

# nrow é o número de linhas
grid.arrange(objeto1, objeto2, nrow = 1)

```

