---
title: "Aula18"
author: "Alex"
date: "2024-10-03"
output: html_document
---

```{r setup, include=FALSE}
knitr::opts_chunk$set(echo = TRUE)
```

1) Um diretor de uma instituição financeira que presta serviços para agências bancárias em Barueri deseja agrupar os municípios abaixo de acordo com a quantidade de agências e o valor do caixa dentro de cada município.

```{r, include= FALSE}

library(readxl)
dados = read_excel('Lista de exercícios 2 - segmentação.xlsx', sheet= "Ex1")

dados1 = data.frame(dados[1:3], row.names = 1)

```

a) Considerando as variáveis acima, obtenha a matriz de distância (calcular a distância Euclidiana). Apresente-a.

```{r, echo = FALSE}

dados1 = scale(dados1)
distancia = dist(dados1)
distancia

```

A matriz mostra que os ddos de Garulhos são mais parecidos com os dados de Santo André e que os dados de Barueri são mais parecidos com os dados de SBC.

b) Qual o local mais parecido com Barueri para se abrir uma filial da instituição financeira? Use o código abaixo para apresentar a solução

```{r}
# instalar a library "leaflet"
library(leaflet)
mapa <- leaflet() %>%
    	addTiles() %>%  
  addMarkers(
    lng= dados$Longitude,  # inserir os dados com as longitudes
    lat= dados$Latitude,    # inserir os dados com as latitudes
    popup=c("Matriz",
            "Descartar",
            "Possível filial",
            "Descartar"))  # escrever um comentário
mapa
```

2) Um recrutador de RH deseja agrupar os candidatos a uma determinada vaga em três grupos considerando duas variáveis: o tempo de formação do candidato e o tempo que o candidato permaneceu na empresa anterior. A Tabela apresenta os valores das variáveis para os cinco candidatos que investiram uma candidatura.

```{r, echo = FALSE}
dados2 = read_excel("Lista de exercícios 2 - segmentação.xlsx", sheet = "Ex2")

ex2 = dados2[-1]
```

a) Agrupe-os em três grupos e trace o perfil de cada grupo.

```{r, echo = FALSE}
ex2 = dist(scale(ex2))
h = hclust(ex2, method = "complete")
plot(h)
rect.hclust(h,3)
```

O candidato 1 se parece com o candidato 2 (juniores): pouco tempo de formação e pouco tempo de empresa.

O candidato 3 se parece com o candiddato 4 (seniores): trabalharam desde a formação numa unica empresa.

O candidato 5 tem bastante tempo de formação e pouco tempo da ultima empresa.

3) Um técnico ajustou uma análise de cluster para separar jogadores de futebol, integrantes dos melhores clubes e seleções do mundo, em grupos. Essa avaliação levou em conta a idade dos jogadores, valor de mercado e salário de 2019, e algumas avaliações como reputação internacional e classificação geral e potencial (escores).

a) Qual jogador é o mais distinto de todos os outros?

Ibrahimovic

b) Exclua o jogador mais distinto de todos. Considerando apenas 3 grupos, quais jogadores estão em cada grupo?

Grupo 1: De Godín até Griezmann

Grupo 2: de Súarez até Sergio Ramos

Grupo 3: Messi até Hazard










